臺灣臺北地方法院刑事判決　　　　　　　93年度訴字第1730號
公　訴　人　臺灣臺北地方法院檢察署檢察官
被　　　告　甲○○
上列被告因偽造文書案件，經檢察官提起公訴（九十三年度偵字
第一五九二九號），本院判決如下：
    主    文
甲○○共同行使偽造私文書，足以生損害於公眾及他人，處有期
徒刑伍月，如易科罰金，以佰元折算壹日。
    犯罪事實
一、甲○○明知大陸地區香菇一次私運總額由海關照緝獲時之完
    稅價格計算，超過新台幣（下同）十萬元或重量超過一千公
    斤，即屬管制物品，竟於民國（下同）九十一年十一月間，
    在香港得知大陸地區真實姓名年籍不詳之成年男子「徐瑞」
    有走私大陸地區○○○道，因覬覦走私利潤頗豐，竟萌生貪
    念，與「徐瑞」共同基於私運管物品進口之犯意聯絡，由甲
    ○○偽以欲自香港進口皮鞋為幌子，向不知情之黃錫元借用
    奇穴實業有限公司（下稱奇穴公司）名義，並委託不知情之
    冠榮國際運通有限公司（下稱冠榮公司）員工方武傑於九十
    二年一月二日向財政部高雄關稅局申報自香港進口七十三箱
    皮鞋（主提單號碼：０４３─00000000、分提單號
    碼：ＨＦ─２０５２６及轉運准單號碼：ＢＦ／ＣＬ／９２
    ／３０９／２４５１９），將「徐瑞」夾藏在貨櫃內總重合
    計二千一百十公斤之大陸香菇及非管制進口之數位攝影機等
    物，從大陸地區輾轉經由不知情之港龍航空公司ＫＡ─四三
    四號班機，一次私運來台。嗣於九十二年一月二日二十三時
    四十分許，運抵高雄小港機場擬轉運臺北松山機場之際，因
    財政部高雄關稅局稽查組察覺利用空運進口廉價皮鞋，不合
    常理，乃開箱檢驗，當場發現貨櫃內夾藏經公告管制進口之
    大陸香菇六十七箱，總重合計二千一百十公斤，完稅價格四
    十七萬四千零十二元，即當場查扣，並由財政部高雄關稅局
    依海關緝私條例第三十一條之一規定，於九十二年三月二十
    四日為沒入處分（以上甲○○共同私運管制物品進口，逾公
    告數額之違反懲治走私條例罪部分，業經本院於九十三年三
    月間判處有期徒刑六月，判決確定後於九十四年一月二日執
    行完畢出監）。惟甲○○於上開犯行曝光後，為掩飾該私運
    大陸香菇進口逾公告數額之事實，竟與「徐瑞」另行起意基
    於行使偽造私文書之犯意聯絡，推由「徐瑞」於香港偽造內
    容不實之長榮航空公司ＡＩＲ　ＷＡＹＢＩＬＬ提單（號碼
    ６９５─00000000）、新崴航運（香港）有限公司
    ＡＩＲ　ＷＡＹＢＩＬＬ倉單（號碼６８０８５１）及中國
    國際航空公司ＡＩＲ　ＷＡＹＢＩＬＬ主提單及分提單（號
    碼00000000000）等私文書，於九十二年一月四
    日傳真至臺北縣新莊市○○路四六三號之冠榮公司，指名交
    付甲○○後，甲○○即持交不知情之方武傑持以向財政部高
    雄關稅局行使，冀期以貨載誤裝之方式矇混海關，藉此取回
    貨物，減少損失，而足以生損害於我國海關緝私之正確性及
    長榮航空公司、新崴航運（香港）有限公司暨中國國際航空
    公司。
二、案經臺灣臺北地方法院檢察署檢察官自動檢舉偵查起訴。
    理    由
一、上揭犯罪事實，已由證人冠榮公司承辦人員方武傑、財政部
    高雄關稅局稽查組員黃國田、奇穴公司負責人黃錫元、冠榮
    公司負責人張貴欽證述明確（見九十三年度偵字第一五九二
    九號卷第十六至十八頁、第二十二至三十頁），並有本院九
    十二年度訴字第一九九八號刑事判決書、臺灣高等法院九十
    三年度上訴字第一０四九號刑事判決書（見九十三年度偵字
    第一五九二九號卷第四至十頁）、長榮航空公司ＡＩＲ　Ｗ
    ＡＹＢＩＬＬ提單（號碼６９５─00000000）、新
    崴航運（香港）有限公司ＡＩＲ　ＷＡＹＢＩＬＬ倉單（號
    碼６８０８５１）及中國國際航空ＡＩＲ　ＷＡＹＢＩＬＬ
    主提單及分提單（號碼00000000000）等文件（
    見九十三年度他字第六０三六號卷第二十四至二十六頁、九
    十三年度偵字第一五九二九號卷第二十頁、第二十一頁）在
    卷可憑，同時並據被告甲○○於本院審理中坦承不諱（本院
    九十四年二月一日審判筆錄參照），是依(一)證人方武傑、黃
    國田、黃錫元、張貴欽之證述、(二)上開本院九十二年度訴字
    第一九九八號刑事判決書、臺灣高等法院九十三年度上訴字
    第一０四九號刑事判決書及(三)前開提單、倉單、主提單、分
    提單等補強證據皆足資擔保被告於本院審理中所為之上開任
    意性自白具有相當程度之真實性，而得使本院確信被告前述
    自白之犯罪事實確屬真實，從而依刑事訴訟法第一百五十六
    條第一項「被告之自白，非出於強暴、脅迫、利誘、詐欺、
    疲勞訊問、違法羈押或其他不正之方法，且與事實相符者，
    得為證據。」及第二項「被告之自白，不得作為有罪判決之
    唯一證據，仍應調查其他必要之證據，以察其是否與事實相
    符。」規定，本院自得依被告前述自白及各該補強證據認定
    被告確有為前述犯行，是本件事證明確，被告之犯行堪以認
    定。
二、核被告所為，係犯刑法第二百十六條、第二百十條之行使偽
    造私文書罪。被告偽造私文書而後行使，該偽造私文書之低
    度行為應為行使之高度行為所吸收，不另論罪（最高法院六
    十九年台上字第六九五號判例參照）。又被告與「徐瑞」二
    人，就前開犯行之實施有犯意聯絡及行為分擔，為共同正犯
    。爰審酌被告為掩飾其走私犯行而另行起意觸犯本罪，其犯
    罪所生危害自屬不輕及其智識程度、品性暨其其犯後坦承犯
    行，態度良好等一切情狀，本院認全程到庭實行公訴之檢察
    官向本院對被告具體求處有期徒刑五月，要與被告之犯行相
    當，爰依公訴人之具體求刑對被告量處如主文所示之刑，並
    諭知易科罰金之折算標準。
據上論斷，應依刑事訴訟法第二百九十九條第一項前段，刑法第
二十八條、第二百十六條、第二百十條、第四十一條第一項前段
，罰金罰鍰提高標準條例第二條，判決如主文。
本案經檢察官游儒倡到庭執行職務。
中　　華　　民　　國　　94　　年　　3 　　月　　29　　日
                  刑事第九庭審判長法  官  葉建廷
                                  法  官  葉珊谷
                                  法  官  官信成
以上正本證明與原本無異。
檢察官、被告如不服本判決，應於判決送達後10日內，向本院提
出上訴狀。
                                  書記官  蔡嘉萍
中　　華　　民　　國　　94　　年　　3 　　月　　29　　日
附錄本案論罪科刑法條全文：
中華民國刑法第二百十六條：
行使第二百十條至第二百十五條之文書者，依偽造、變造文書或
登載不實事項或使登載不實事項之規定處斷。
中華民國刑法第二百十條：
偽造、變造私文書，足以生損害於公眾或他人者，處五年以下有
期徒刑。
